【裁判字號】    95,上易,532
【裁判日期】    950824
【裁判案由】    竊盜
【裁判全文】
臺灣高等法院臺中分院刑事判決         95年度上易字第532號
上  訴  人  臺灣彰化地方法院檢察署檢察官
被      告  丁○○（原名鄧松利）
                    （現在臺灣彰化監獄彰化分監執行中）
上列上訴人因被告竊盜案件，不服臺灣彰化地方法院94年度易字
第1275號中華民國95年3月9日第一審判決（起訴案號：臺灣彰化
地方法院檢察署94年度偵字第7524號），提起上訴，及檢察官移
送併辦（95年度偵字第3570號），本院判決如下：
    主  文
原判決撤銷。
丁○○連續攜帶兇器、踰越安全設備、於夜間侵入住宅竊盜，累
犯，處有期徒刑捌月。扣案之六角扳手壹支、螺絲起子參支、自
製萬能鑰匙壹支、鉗子壹支、扳手壹支、鏟子壹支、手電筒貳支
、鴨舌帽壹頂、棉質手套壹雙、口罩壹個，均沒收。
    事  實
一、丁○○（原名鄧利松）於民國92年間，曾犯毒品危害防制條
    例案件，經臺灣彰化地方法院判處有期徒刑四月確定，於93
    年5月8日執行完畢，仍不知悔改。仍基於意圖為自己不法所
    有之概括犯意，因劉明泉（業經臺灣彰化地方法院94年度易
    字第1162號判處有期徒刑一年確定）於民國94年7月25日晚
    上7至8時許，在彰化縣員林鎮○○路○段63號前，見丙○○
    所有停放該處車牌號碼MQ-7129號自用小貨車上放置空氣壓
    縮機一臺，遂至丁○○位在彰化縣社頭鄉○○村○○路11號
    住處，向丁○○告知上情，其二人乃與陳永智（業經臺灣彰
    化地方法院94年度易字第924號判處有期徒刑十月確定）基
    於共同意圖為自己不法所有之犯意聯絡，決意由劉明泉與陳
    永智下手行竊，丁○○則負責尋找銷贓管道。於94年7月25
    日下午11時30分許，由陳永智騎乘機車搭載劉明泉至彰化縣
    員林鎮○○路○段63號前，陳永智在旁把風，由劉明泉持其
    所有客觀上足供凶器使用之六角扳手一支，竊取丙○○所有
    停放該處之MQ-7129號自用小貨車一輛及車上之空氣壓縮機
    一臺。得手後，劉明泉隨即與丁○○聯繫，並約在彰化縣北
    斗交流道會面後，由丁○○駕駛另輛自用小客車引領劉明泉
    所駕駛搭載有陳永智之MQ-7129號自用小貨車，共同前往嘉
    義縣東石鄉，欲將竊得之空氣壓縮機一臺出售予姓名年籍不
    詳綽號「阿昇」之人。嗣於94年7月26日凌晨3時45分許，在
    嘉義縣東石鄉掌潭村活動中心前，為警查獲，並扣得六角扳
    手一支。
二、丁○○仍基於同一意圖為自己不法所有之概括犯意，於94年
    等物。在彰化縣社頭鄉湳底村湳底巷5之9號乙○○住宅，從
    上址後方窗戶攀爬進入該住宅，並以徒手方式，竊取乙○○
    所有之朱銘木雕（同心協力）1座、木質花瓶1對、油畫（山
    水）2幅、油畫（馬球）、裸女素描、油畫（鋼琴）、油畫
    （芭蕾舞）、油畫（裸女）、油畫（小提琴）、油畫（少女
    ）、油畫（花）、油畫（馬）、油畫（帆船）、油畫（接吻
    ）、油畫（渡輪）、國畫（蘭花）、般若波羅密心經圖各1
    幅及音響1組等物。得手後搬上其所駕駛之6Q-7615號自用小
    貨車內堆置。嗣於94年12月15日下午2時20分許，經警持搜
    索票在彰化縣社頭鄉○○村○○路11號，執行毒品案件搜索
    時，查獲上開失竊物品（業已發還乙○○），並查扣其所有
    ，供行竊所用之螺絲起子3支、自製萬能鑰匙1支、鉗子1支
    、扳手1支、鏟子1支及手電筒2支、鴨舌帽1頂、棉質手套1
    雙、口罩1個等物。
三、案經嘉義縣警察局朴子分局報請臺灣彰化地方法院檢察署檢
    察官偵查起訴，彰化縣警察局移送臺灣彰化地方法院檢察署
    移送本院併案審理。
    理  由
一、訊據被告丁○○供承有竊取乙○○財物之事實，惟否認有參
    與行竊丙○○之汽車及空氣壓縮機之犯行，辯稱：劉明泉來
    找我的時候，我不知道他是要去偷東西。我不知道他們有帶
    工具，他們只說有一台空氣壓縮機要賣，要我幫他們賣掉。
    他們事先去問我，我說幫他們問問看有沒有人要。還沒答覆
    ，他們就已經將東西偷來了。我沒有參與他們一起去偷壓縮
    機云云。經查上開事實，業據被害人丙○○、乙○○分別指
    述甚詳。復有贓物認領保管單2紙附卷；六角扳手1支、螺絲
    起子3支、自製萬能鑰匙1支、鉗子1支、扳手1支、鏟子1 支
    及手電筒2支、鴨舌帽1頂、棉質手套1雙、口罩1個扣案，可
    資佐證。而被告於警訊時供稱：「如果有買主劉明泉去竊取
    販賣由我介紹買賣。」等語（見嘉義縣警察局朴子分局卷宗
    第13頁）；被告於偵查中供稱：「（問：〔告以刑事案件報
    告書所載之要旨〕對於警察移送要旨及警詢筆錄有何意見？
    ）沒有。確實是我們竊盜之事實。」等語（見94年度偵字第
    4294號偵查卷第25頁）。被告既於事前已知悉劉明泉等要前
    往行竊之事實，同意由其銷贓，且於劉明泉、陳永智行竊得
    手後，帶領劉明泉等前往與買主會合，並於查獲該自用小客
    車、空氣壓縮機時在場。可見被告與劉明泉、陳永智間確有
    犯意聯絡及行為分擔之情形，自應論以共同正犯，而共負其
    責。被告此部分之辯解，顯係事後卸責之詞，不足採信。本
    件事證明確，被告犯行堪以認定。
二、按刑法於民國94年2月2日經總統令修正公布，於95年7月1日
    施行，被告行為後法律有變更，依修正後刑法第2條第1項前
    段規定，應適用行為時之法律。核被告所為，係犯刑法第32
    1條第1項第1款、第2款、第3款之加重竊盜罪。被告就竊取
    丙○○之自用小客車、空氣壓縮機部分，與劉明泉、陳永智
    間，有犯意聯絡及行為分擔，應論以共同正犯。被告多次竊
    盜犯行，時間緊接，犯基本構成要件相同之罪，顯係基於概
    括犯意反覆為之，應依修正前刑法第56條連續犯之規定，論
    以情節較重之一罪，並加重其刑。本件起訴書雖未敘及被告
    竊取乙○○財物之犯行，惟此部分與已起訴部分，有連續犯
    裁判上一罪之關係，為起訴效力所及，並經檢察官移送併辦
    ，本院自應併予審理，附此敘明。查被告於92年間，曾犯毒
    品危害防制條例案件，經臺灣彰化地方法院判處有期徒刑四
    月確定，於93年5月8日執行完畢，有臺灣高等法院被告全國
    前案紀錄表在卷可稽，其於有期徒刑執行完畢後，五年以內
    再犯本件有期徒刑以上之罪，為累犯，應依修正前刑法第47
    條加重其刑，並遞加重之。原審疏未詳查，遽為被告無罪之
    諭知，尚有未合，檢察官上訴指摘原判決不當，為有理由，
    應予撤銷改判。爰審酌被告犯罪之動機、目的、手段，犯罪
    時所受之刺激及其品性、生活狀況、智識程度、犯罪所生之
    損害，及犯罪後態度等一情狀，量處如主文第二項所示之刑
    。扣案之六角扳手一支係劉明泉所有，供被告、劉明泉、陳
    永智三人共同犯罪所用之物；螺絲起子三支、自製萬能鑰匙
    一支、鉗子一支、扳手一支、鏟子一支及手電筒二支、鴨舌
    帽一頂、棉質手套一雙、口罩一個，係被告所有，供其犯罪
    所用之物，均依修正前刑法第38條第1項第2款，宣告沒收。
據上論結，應依刑事訴訟法第369條第1項前段、第364條、第299
條第1項前段，修正後刑法第2條第1項前段，刑法第321條第1款
、第2款、第3款、修正前第56條、第47條、第38條第1項第2款，
判決如主文。
本案經檢察官甲○○到庭執行職務。
中    華    民    國    95    年    8     月    24    日
               刑事第五庭  審判長法  官  袁  從  楨
                                 法  官  姚  勳  昌
                                 法  官  郭  同  奇
上列正本證明與原本無異。
不得上訴。
                                 書記官  康  孝  慈
中    華    民    國    95    年    8     月    25    日
附錄論罪科刑法條
刑法第321條
犯竊盜罪而有左列情形之一者，處六月以上、五年以下有期徒刑
：
一  於夜間侵入住宅或有人居住之建築物、船艦或隱匿其內而犯
    之者。
二  毀越門扇、牆垣或其他安全設備而犯之者。
三  攜帶兇器而犯之者。
四  結夥三人以上而犯之者。
五  乘火災、水災或其他災害之際而犯之者。
六  在車站或埠頭而犯之者。
前項之未遂犯罰之。
                                                      A


司法院資訊處製作；財團法人民間司法改革基金會備份。
